臺灣臺中地方法院民事裁定
　　　　　　 111年度沙聲字第1號
聲  請  人  陳文龍  

上列聲請人與相對人陳誌銘間請求返還不當得利事件（本院110
年度沙簡字第148號），聲請交付法庭錄音光碟，本院裁定如下
：
    主      文
准予交付聲請人本院110年度沙簡字第148號請求返還不當得利事
件於民國110年5月4日言詞辯論期日法庭錄音光碟。
聲請人就第一項所示法庭錄音光碟內容，不得散布、公開播送，
或為非正當目的使用。
聲請費用由聲請人負擔。
    理      由
一、本件聲請意旨略以：聲請人為110年度沙簡字第148號請求返
    還不當得利事件之當事人，因原告仍有聲請再審之可能性，
    為明瞭開庭時，聲請人是否口誤，或筆錄記載與聲請人陳述
    真意不同，爰聲請交付民國110年5月4日之法庭錄音光碟等
    語。
二、按當事人及依法得聲請閱覽卷宗之人，因主張或維護其法律
    上利益，得於開庭翌日起至裁判確定後6個月內，繳納費用
    聲請法院許可交付法庭錄音內容，法院組織法第90條之1第1
    項前段定有明文。次按持有法庭錄音內容之人，就取得之錄
    音內容，不得散布、公開播送，或為非正當目的使用，法院
    組織法第90條之4第1項亦有明定。復按當事人及依法得聲請
    閱覽卷宗之人，因主張或維護其法律上利益，聲請交付法庭
    錄音或錄影內容時，應敘明理由，由法院為許可與否之裁定
    。法院受理前項聲請，如認符合聲請人要件，並在聲請期間
    內提出，且就所主張或維護法律上之利益已敘明者，除法令
    另有排除規定外，應予許可。第1項聲請經法院裁定許可者
    ，每張光碟應繳納費用新臺幣50元。持有第1項法庭錄音、
    錄影內容之人，就取得之錄音、錄影內容，不得散布、公開
    播送，或為非正當目的使用，法庭錄音錄影及其利用保存辦
    法第8條亦有明文。
三、經查，聲請人為本院110年度沙簡字第148號返還不當得利事
    件之當事人，為依法得聲請閱覽卷宗之人，復已敘明聲請交
    付法庭錄音光碟以維護其法律上利益之理由，核無不合，應
    予准許。又聲請人依法就取得之法庭數位錄音光碟內容，不
    得散布、公開播送，或為非正當目的使用，併予裁示以促其
    注意遵守。
四、依法院組織法第90條之1第1項、第90條之4第1項，法庭錄音
    錄影及其利用保存辦法第8條，裁定如主文。
中　　華　　民　　國　　111 　年　　2 　　月　　7 　　日
                        臺灣臺中地方法院沙鹿簡易庭
                            法  官　劉國賓
正本係照原本作成。
如不服本裁定，應於送達後十日內，向本院提出抗告狀並表明抗
告理由，如於本裁定宣示後送達前提起抗告者，應於裁定送達後
十日內補提抗告理由書（須附繕本）。
中　　華　　民　　國　　111 　年　　2 　　月　　7 　　日
                            書記官  許宏谷